【裁判字號】    92,上訴,352
【裁判日期】    920415
【裁判案由】    毒品危害防制條例
【裁判全文】
臺灣高等法院臺中分院刑事判決                    九十二年度上訴字第三五二號
    上  訴  人  臺灣南投地方法院檢察署檢察官
    被      告  甲○○
右上訴人因被告違反毒品危害防制條例案件，不服臺灣南投地方法院九十一年度訴緝
字第一九號中華民國九十二年一月九日第一審判決（起訴案號：臺灣南投地方法院檢
察署九十年度偵字第二三二、六九一號），提起上訴，本院判決如左：
    主    文
原判決撤銷。
甲○○連續施用第壹級毒品，處有期徒刑捌月；扣案之毒品海洛因貳包（淨重貳點壹
伍公克，包裝重壹點肆柒公克）、海洛因壹包（含袋重零點陸公克）均沒收銷燬之，
注射針筒壹支沒收。又連續施用第貳級毒品，處有期徒刑肆月。扣案之毒品安非他命
伍包（含袋重貳拾肆點伍公克），沒收銷燬之，安非他命吸食器壹個沒收。應執行有
期徒刑拾月。扣案之毒品海洛因貳包（淨重貳點壹伍公克，包裝重壹點肆柒公克）、
海洛因壹包（含袋重零點陸公克）、毒品安非他命伍包（含袋重貳拾肆點伍公克）均
沒收銷燬之；注射針筒壹支、安非他命吸食器壹個均沒收。
    事    實
一、甲○○前曾因施用第一級毒品案件，經依台灣南投地方法院八十九年度毒聲字第
    一六二號裁定送觀察、勒戒後，認為無繼續施用毒品之傾向，經臺灣南投地方法
    院檢察署檢察官於民國八十九年二月二十二日，以八十九年度毒偵字第二三一號
    為不起訴處分確定。詎仍不知悔改，於上開不起訴處分確定後五年內，復分別基
    於施用第一級毒品海洛因及第二級毒品安非他命之概括犯意，各自九十年一月初
    某日起九十年四月底止、及自九十年一月初某日起至九十年五月二日止，連續在
    南投縣埔里鎮○○路二八三巷三號居處及埔里鎮友人住處等處，以將海洛因摻入
    香菸吸食或摻入注射針筒注射血管，及將安非他命置於玻璃吸食器內，在吸食器
    下方用火燒烤，產生煙氣吸食之方式，各非法施用毒品海洛因、安非他命多次。
    嗣先於九十年一月十九日晚九時十分許，在南投埔里鎮○○路二八三巷三號為警
    查獲，並扣得其所有供施用所剩之海洛因二包（淨重二．一五公克，包裝重一．
    四七公克）、安非他命二包（含袋重十六．二公克）、所有供施用安非他命用之
    吸食器一個、供施用海洛因用之注射針筒一支。又於九十年五月三日凌晨一時三
    十分許，在南投埔里鎮○○○街六十六巷口處，為警查獲，並扣得其所有之海洛
    因一包（含袋重○．六公克）、安非他命三包（含袋重八．三公克）。甲○○經
    依台灣南投地方法院以九十年三月六日九十年度毒聲字第二八二號裁定，於九十
    年五月三日送台灣南投看守所附設勒戒所觀察、勒戒結果，認為有繼續施用毒品
    傾向，再依該院九十年五月二十九日以九十年度毒聲字第六五五號裁定令入戒治
    處所施以強制戒治後，於九十年十一月二日經該院以九十年度毒聲字第一二一九
    號裁定停止戒治，所餘戒治期間付保護管束，而於九十年十一月十五日出所，惟
    其於保護管束期間再度施用毒品，經該院於九十一年五月二十一日以九十一年度
    毒聲字第五七四號裁定撤銷停止戒治，令入戒治處所施以強制戒治中。
二、案經南投縣警察局埔里分局報請臺灣南投地方法院檢察署檢察官偵查起訴。
    理    由
一、右揭犯罪事實，業據被告甲○○（以下簡稱被告）於警訊、偵查、原審審理及本
    院調查、審理時坦承不諱，而被告於上開時、地遭查獲後，所採集之尿液檢體經
    送檢驗結果，均呈有嗎啡及甲基安非他命陽性反應，亦有南投縣衛生局九十年二
    月十三日投衛局檢字第二一一七號尿液檢驗單、南投縣政府衛生局九十年五月二
    十一日投衛局檢字第九○○○八二六七號尿液檢驗報告書各一紙附卷可稽。復有
    扣案之上開物品可資佐證，再前揭扣案之白色粉末及白色結晶物，經被告坦承為
    其所有，且分別為毒品海洛因及安非他命，而其中一次將白粉送鑑定結果，含有
    海洛因成分一節，復有法務部調查局第000000000號鑑定通知書附卷可
    證（見原審訴緝卷二十三頁），足認被告之自白，應與事實相符，堪足採信。又
    被告前因施用毒品案件，經觀察、勒戒後，認無繼續施用毒品之傾向，經臺灣南
    投地方法院檢察署檢察官於八十九年二月二十二日，以八十九年度毒偵字第二三
    一號為不起訴處分確定，有該不起訴處分書一份在卷足憑。另被告經依台灣南投
    地方法院九十年三月六日九十年度毒聲字第二八二號裁定，於九十年五月三日送
    台灣南投看守所附設勒戒所觀察、勒戒結果，認為有繼續施用毒品傾向，再依該
    院九十年五月二十九日以九十年度毒聲字第六五五號裁定令入戒治處所施以強制
    戒治後，於九十年十一月二日經該院以九十年度毒聲字第一二一九號裁定停止戒
    治，所餘戒治期間付保護管束，而於九十年十一月十五日出所，惟其於保護管束
    期間再度施用毒品，經該院於九十一年五月二十一日以九十一年度毒聲字第五七
    四號裁定撤銷停止戒治，令入戒治處所施以強制戒治中，有台灣南投看守所附設
    觀察、勒戒處所九十年五月二十一日投所宗總字第○○八四○號函所附之有無繼
    續施用毒品傾向證明書一份、台灣高等法院被告全國前案紀錄表一件、在監在押
    紀錄一件附卷可考，其於五年內再犯毒品危害防制條例第十條之罪，至臻明確。
    被告施用第一級毒品海洛因、第二級毒品安非他命之犯行，均堪以認定。
二、按海洛因為毒品危害防制條例第二條第二項第一款所定之第一級毒品，安非他命
    為毒品危害防制條例第二條第二項第二款所定之第二級毒品。核被告所為，係犯
    毒品危害防制條例第十條第一項之施用第一級毒品罪及同條第二項之施用第二級
    毒品罪。被告施用毒品前持有第一級、第二級毒品之行為，其持有毒品之低度行
    為，應為施用高度行為所吸收，不另論罪。被告前後多次各施用第一級、第二級
    毒品之行為，均時間緊接，各所犯罪名相同，顯均係出於概括犯意反覆為之，均
    為連續犯，各依刑法第五十六條之規定以一罪論，並加重其刑。被告所犯前開二
    罪間，犯意各別，罪名互殊，應予分論併罰。原審以本案事證明確，對被告予以
    論罪科刑，固有相當見地，然檢察官以九十一年度毒偵字第三六五、四二九號移
    送併辦被告自本案九十年十一月十五日停止戒治出所後，於九十一年四月二十二
    日，在南投縣埔里鎮○○路包公廟前為警查獲，又涉嫌連續施用毒品海洛因、安
    非他命之犯行，上開移送併辦部分，既係於本案對被告施以強制戒治後，於九十
    年十一月二日經裁定停止戒治，所餘戒治期間付保護管束，被告於九十年十一月
    十五日出所後，再度所犯，足徵被告本案施用第一級毒品海洛因、第二級毒品安
    非他命之犯意，應於本案接受強制戒治治療，其後經裁定停止戒治出所而告中斷
    ，否則被告焉有可能於戒治期間經評定合格，認無繼續戒治之必要，而經裁定停
    止戒治？從而，上開移送併辦部分，顯係於本案停止戒治出所後，被告另行起意
    而為之，自難認與本案起訴部分具有連續犯裁判上一罪之關係，自非本案起訴效
    力所及，原審卻認定該併辦部分與本案起訴犯行具有連續犯裁判上一罪之關係，
    併予審判，自有未洽。檢察官上訴意旨指摘於此，即有理由，原審判決即屬無可
    維持，自應由本院予以撤銷改判。爰審酌被告已有違反毒品危害防制條例之犯罪
    前科，有前開紀錄表在卷可按，素行欠佳，其持有之毒品數量不多，並其施用毒
    品之期間甚長、次數不少，與其施用毒品之行為雖客觀上僅係以毒品戕害自我身
    心，尚未侵害他人權益，然因毒品價格不低，吸毒者欠錢購買毒品之際可能挺而
    走險另為其他犯罪，此為目前社會大眾所周知之事，故其可能有嚴重破壞社會秩
    序之危險非小，而被告施用毒品，既屢犯不改，量刑自不宜過輕，暨其犯罪後能
    坦白承認犯行，態度尚佳等一切情狀，分別量處如主文所示之刑，並定其應執行
    之刑，以資儆懲。至扣案其所有之第一級毒品海洛因二包（淨重二．一五公克，
    包裝重一．四七公克）、海洛因一包（含袋重○．六公克），第二級毒品安非他
    命五包（含袋重二十四．五公克），係屬毒品危害防制條例第二條第一項第一款
    、第二款所規定之毒品，不得非法製造、運輸、販賣、持有、施用及轉讓，屬違
    禁物，且其包裝袋與毒品無法析離，均併依法宣告沒收銷燬之；扣案之供施用安
    非他命用之吸食器一個、供施用海洛因注射針筒一支，均為被告所有供其施用毒
    品犯罪所用之物，亦據其供明在卷，併依法宣告沒收之。
三、檢察官於原審移送併辦部分（九十一年度毒偵字第三六五、四二九號），如上所
    述，與本案起訴部分並不具有連續犯裁判上一罪之關係，自非起訴效力所及，本
    院自不得併予審判，應退由檢察官另行依法處理，附此敘明。
四、據上論斷，應依刑事訴訟法第三百六十九條第一項前段、第三百六十四條、第二
    百九十九條第一項前段、毒品危害防制條例第十條第一項、第二項、第十八條第
    一項前段，刑法第十一條前段、第五十六條、第三十八條第一項第二款、第五十
    一條第五款判決如主文。
本案經檢察官乙○○到庭執行職務。
中      華      民      國      九十二   年       四      月    十五    日
                                    臺灣高等法院臺中分院刑事第八庭
                                          審判長法  官  羅  得  村
                                                法  官  劉  榮  服
                                                法  官  黃  文  進
右正本證明與原本無異。
如不服本判決應於收受送達後十日內向本院提出上訴書狀，其未敘述上訴之理由者並
得於提起上訴後十日內向本院補提理由書（均須按他造當事人之人數附繕本）。
                                                書記官  許  麗  花
中      華      民      國      九十二   年       四      月    十六    日
附錄本案論罪科刑法條全文：
毒品危害防制條例第十條
施用第一級毒品者，處六月以上五年以下有期徒刑。
施用第二級毒品者，處三年以下有期徒刑。                                  Ｉ


司法院資訊處製作；財團法人民間司法改革基金會備份。
